【裁判字號】    98,交聲,1624
【裁判日期】    980508
【裁判案由】    違反道路交通管理處罰條例聲明異議
【裁判全文】
臺灣臺北地方法院交通事件裁定        98年度交聲字第1624號
異  議  人
即受處分人    甲○○○
上列受處分人因違反道路交通管理處罰條例案件，對於原處分機
關中華民國98年4月14日所為之處分（原處分案號：北市裁罰字
第裁22-AP0000000號）聲明異議，本院裁定如下：
    主  文
異議駁回。
    理  由
一、按交叉路口十公尺內不得臨時停車；禁止臨時停車處所不得
    停車，道路交通安全規則第111條第1項第2款及第112條第1
    項第1款分別定有明文；又汽車駕駛人在禁止臨時停車處所
    停車者，處新台幣 (下同)600 元以上1200元以下罰鍰，道
    路交通管理處罰條例第56條第1項第1款亦定有明文。
二、本件異議人即受處分人甲○○○於民國97年12月28日10時23
    分許，將其所有之車牌號碼9756—EV號自用小客車，停放於
    臺北市○○○路○段105巷14弄交岔路口十公尺內不得臨時
    停車之處所，經臺北市政府警察局中正第一分局警員以受處
    分人違反道路交通安全管理處罰條例第56條第1項第1款規定
    ，依採證照片製作臺北市政府警察局舉發違反道路交通管理
    事件通知單逕行舉發，嗣異議人於上開舉發通知單所載之應
    到案日期前日申訴，原處分機關即臺北市交通事件裁決所仍
    認異議人違規情形明確，而於98年4月14日，依道路交通管
    理處罰條例第56條第1項第1款、違反道路交通管理事件統一
    裁罰基準及處理細則第43條、第44條及違反道路交通管理事
    件統一裁罰基準表之規定，裁罰受處分人900元。
三、異議意旨略以：受處分人之車所停放之處，並未劃有紅線、
    黃線，長久以來均可停車，該處停車不算違規云云。
四、經查，受處分人並不否認其所有之車號9756—EV自用小客有
    於上揭時間停放於被舉發地點為警拍照之事實，且有本院依
    職權所調取之現場採證相片附卷可稽。受處分人雖辯稱其車
    輛係停放於未劃紅、黃線之處，然查交岔路口10公尺內之所
    以禁止臨時停車之立法意旨，乃因道路交岔路口既為車輛往
    來匯集之要道，在該處臨時停車或停車，有礙於交通流向之
    交會，並影響駕駛人察覺岔路來車動態之視距，將妨礙車輛
    之進出及轉彎，對於交通之往來順暢及安全實有重大影響，
    故道路交通安全規則第111條第1項第2款始以法律明文規定
    禁止。而舉發地點雖未劃設禁止臨時停車紅色實線，然在交
    岔路口10公尺內臨時停車或停車，均會妨礙轉彎車輛駕駛人
    之視線與判斷而易生交通事故，停法不得臨時停車，不待主
    管機關劃設或設置標線、標誌。是如在交岔路口十公尺內有
    劃設禁止臨時停車標線、標誌，亦僅係再次提醒、督促駕駛
    人注意之作用而已，要難逕以若該交岔路口10公尺內並未劃
    設紅、黃線，即謂該處非法律所定禁止停車之處所，故受處
    分人以此辯稱可於該處停車，自無足取。本件事證明確，受
    處分人之違規行為堪予認定。
五、綜上所述，原處分機關依條例第56條第1項第1款規定裁處罰
    鍰900 元，核無不合。本件受處分人之異議為無理由，應予
    駁回。
六、依道路交通案件處理辦法第19條，裁定如主文。
中    華    民    國    98    年    5     月    8     日
                  交通法庭法  官  廖紋妤
上正本證明與原本無異。
如不服本裁定，應於裁定送達後5日內向本院提出抗告狀。
                          書記官  林妙穗
中    華    民    國    98    年    5     月    8     日


司法院資訊處製作；財團法人民間司法改革基金會備份。
